# 同一控制下合并问题求助

提问人：食欲战士 时间：2019-11-19 06:30:32
陈版主，各位会计大佬好，不才有个同一控制下合并问题想请教。
集团 A 下持有B 公司 100%股权，B 持有C100% 股权。 2018 年集团 A工商登记成立 D 公司，实际 2019 年 1 月出资。之后在 2019 年 4 月15 日将 C100% 股权划转到 D。
请问合并层面操作：
B 公司合并报表：对于 2019 年 12 月 31 日，则 B 需要编制合并报表，C 的资产负债表期末不纳入合并，但1-4 月的利润表需纳入合并。
D 公司合并报表：根据同一控制下追溯调整，追溯到不早于 C、D 两公司同处于母公司A 控制时点，因C 公司成立远早于 D，则处于同一控制下的期限不早于 D公司的成立时点。
问题 1 ：则最早追溯到 D 公司 2018 年工商登记时点还是 2019 年 1 月出资时点？
问题 2 ：集团 A编制合并报表时，B 公司的合并报表涵盖了 C1-4月的利润，同时 D 公司的合并报表，因同一控制下追溯，也至少要包含 C1-4月利润，该部分重复计量后怎么操作？

回答人：chenyiwei
1 、D 公司合并报表的编制可以追溯到 D 的成立日，即 D 的工商登记日，尽管此时股东尚未对 D 注资，但其法律实体已存在。
2 、需在编制集团 A 的合并报表时采用一定的技术处理消除这部分重复。具体方法很多，例如在编制 A 的合并报表时，额外增加一个子公司 “-C”纳入合并范围，该“-C”的报表数字包含期初和本期 1 ～ 4 月的利润表，但所有金额都是负数，这样在简单加总（汇总）的过程中就可以自然将重复因素消除掉了。